臺灣桃園地方法院刑事判決
                                   110年度審訴字第1091號
公  訴  人  臺灣桃園地方檢察署檢察官
被      告  袁國義



上列被告因違反槍砲彈藥刀械管制條例案件，經檢察官提起公訴
（110年度偵字第10721號），被告於本院準備程序中，就被訴事
實為有罪之陳述，經本院告知簡式審判程序意旨，並聽取當事人
之意見後，本院合議庭裁定改由受命法官獨任依簡式審判程序審
理，判決如下：
    主  文
袁國義犯非法持有槍砲之主要組成零件罪，處有期徒刑柒月，併
科罰金新臺幣貳萬元，罰金如易服勞役，以新臺幣壹仟元折算壹
日。扣案之已貫通之金屬槍管壹支沒收。
    事實及理由
一、本件犯罪事實及證據，除起訴書犯罪事實欄一第6至7行「於
    不詳時間向年籍姓名不詳之藥頭」更正為「於110年2月19日
    前約1、2月間某日向真實姓名、年籍不詳之藥頭」，暨於證
    據部分補充「被告袁國義於本院準備程序及審理中之自白」
    外，其餘均引用如附件檢察官起訴書之記載。
二、論罪科刑： 
  ㈠核被告袁國義所為，係犯槍砲彈藥刀械管制條例第13條第4項
    之非法持有槍砲之主要組成零件罪。又按未經許可，持有槍
    砲、彈藥、刀械等，其持有之繼續，為行為之繼續，並非狀
    態之繼續，亦即一經持有，該罪雖告成立，但其完結須繼續
    至持有行為終了之時為止（最高法院94年度台上字第7415號
    判決意旨參照），準此，被告非法持有槍砲之主要組成零件
    之行為，係基於單一非法持有槍砲之主要組成零件之犯意，
    自其取得槍砲之主要組成零件起至為警查獲時止，僅有一個
    持有行為，且罪名同一，應為繼續犯之單純一罪。
  ㈡再被告前①於98年間，因違反槍砲彈藥刀械管制條例案件，經
    本院以98年度訴字第1171號判決判處有期徒刑3年10月確定
    ；②於99年間，因違反槍砲彈藥刀械管制條例、毒品危害防
    制條例及藥事法案件，經本院以99年度重訴字第26號判決分
    別判處有期徒刑6年、8月、8月，應執行有期徒刑7年確定；
    前開①②所示之罪，嗣經本院以99年度聲字第4639號裁定定應
    執行刑為有期徒刑10年10月，於107年1月15日縮短刑期假釋
    併付保護管束出監，本應至109年9月8日保護管束期滿，惟
    被告於假釋期間之108年7月間、108年8月26日、108年10月
    下旬某日、108年10月30日又因違反槍砲彈藥刀械管制條例
    、毒品危害防制條例案件，經本院於110年7月1日以109年度
    重訴字第24號判決分別判處有期徒刑5年10月、5年6月、9月
    、5月、3月，各應執行有期徒刑10年、5月、3月確定，此有
    臺灣高等法院被告前案紀錄表1份存卷可參，依刑法第78條
    第1項規定，假釋中故意更犯罪，受有期徒刑以上刑之宣告
    者，於判決確定後6個月內，撤銷其假釋，則被告上開假釋
    若經撤銷，仍應執行殘餘刑期，尚非已執行完畢。而假釋嗣
    後是否撤銷，並非本院於本案審理時所能預知及調查，為免
    日後因假釋撤銷，致形成不應論累犯而論累犯之違法，影響
    被告之權益，是本案暫不論累犯，附此敘明。
　㈢次按槍砲彈藥刀械管制條例第18條第1項前段規定，犯本條例
    之罪自首，並報繳其持有之全部槍砲、彈藥、刀械者，減輕
    或免除其刑。又槍砲彈藥刀械管制條例既為刑法之特別法，
    該條例第18條第1項前段規定，即為刑法第62條但書所示之
    特別規定，自應優先適用（最高法院91年度台上字第615號
    、92年度台上字第422號判決意旨參照）。查被告於110年2
    月19日凌晨1時10分許，為警盤查時，經警策動後，即於同
    日凌晨1時20分許主動將其藏放在桃園市○○區○○○街000號前
    花盆內之未具殺傷力之改造手槍1支（含已貫通之金屬槍管1
    支）交予警方扣案，並於警詢中坦認其持有槍砲之主要組成
    零件犯行，嗣更接受本院裁判等情，有被告110年2月19日之
    警詢筆錄1份在卷可憑（詳臺灣桃園地方檢察署110年度偵字
    第10721號卷〈下稱偵卷〉第21至27頁），復有桃園市政府警
    察局楊梅分局搜索扣押筆錄暨扣押物品目錄表1份可據（詳
    偵卷第49至57頁），足見被告確係在其非法持有槍砲之主要
    組成零件犯行，尚未為有偵查犯罪職權之公務員發覺前，即
    自首並報繳其持有之槍砲主要組成零件甚明，爰依槍砲彈藥
    刀械管制條例第18條第1項前段之規定，減輕其刑。
　㈣爰審酌被告未經許可持有槍砲之主要組成零件，造成社會治
    安潛在之危險與不安，其所為實屬不該，應予懲處；惟念其
    犯罪後自始坦承犯行，態度良好，兼衡被告持有該已貫通之
    金屬槍管之目的在於自己把玩（詳本院卷第54頁），並未查
    獲被告持以從事其他不法行為，尚未造成實害乙節，暨考量
    被告持有槍砲之主要組成零件之時間長短及其自陳為國中畢
    業、現在做油漆工，日薪新臺幣2,400元，需要扶養一個18
    歲的女兒等一切情狀，量處如主文所示之刑，並諭知罰金如
    易服勞役之折算標準，以示懲儆。
三、沒收：
    本案查扣被告所有、已貫通之金屬槍管1支，屬公告之槍砲
    主要組成零件，有內政部民國110年8月4日內授警字第11008
    72011號函附卷可佐（詳偵卷第127頁至129頁），為違禁物
    ，不問屬於犯罪行為人與否，應依刑法第38條第1項規定宣
    告沒收之。至同時查扣被告所有、未具殺傷力之改造手槍1
    支（不含已貫通之金屬槍管1支），既不具殺傷力，有內政
    部警政署刑事警察局110年5月24日刑鑑字第1100021347號鑑
    定書（詳偵卷第119至119頁反面）可考，自非違禁物，爰不
    予宣告沒收，附此敘明。
據上論斷，應依刑事訴訟法第273條之1第1項、第299條第1項前
段、第310條之2、第454條第2項，判決如主文。
本案經檢察官蔡孟利提起公訴，檢察官林欣怡到庭執行職務。
中    華    民    國   111    年    3     月    18    日
                  刑事審查庭  法  官  林慈雁
以上正本證明與原本無異。
如不服本判決應於收受判決後20日內向本院提出上訴書狀，並應
敘述具體理由。其未敘述上訴理由者，應於上訴期間屆滿後20日
內向本院補提理由書（均須按他造當事人之人數附繕本）「切勿
逕送上級法院」。
                              書記官  吳秉翰
中　　華　　民　　國　　111 　年　　3 　　月　　21　　日
附錄本案論罪科刑法條全文
槍砲彈藥刀械管制條例第13條
未經許可，製造、販賣或運輸槍砲、彈藥之主要組成零件者，處
3年以上10年以下有期徒刑，併科新台幣700萬元以下罰金。
未經許可，轉讓、出租或出借前項零件者，處1年以上7年以下有
期徒刑，併科新台幣500萬元以下罰金。
意圖供自己或他人犯罪之用，而犯前2項之罪者，處5年以上有期
徒刑，併科新台幣1000萬元以下罰金。
未經許可，持有、寄藏或意圖販賣而陳列第1項所列零件者，處6
月以上5年以下有期徒刑，併科新台幣300萬元以下罰金。
第1項至第3項之未遂犯罰之。

附件：
臺灣桃園地方檢察署檢察官起訴書
                                    110年度偵字第10721號
　　被　　　告　袁國義　男　42歲（民國00年00月0日生）
　　　　　　　　　　　　住桃園市○○區○○路000號
　　　　　　　　　　　　居桃園市○鎮區○○路000巷00弄00
　　　　　　　　　　　　　號
　　　　　　　　　　　　國民身分證統一編號：Z000000000號
上列被告因違反槍砲彈藥刀械管制條例案件，已經偵查終結，認
應提起公訴，茲將犯罪事實及證據並所犯法條分敘如下：
　　　　犯罪事實
一、袁國義前因違反槍砲彈藥刀械管制條例案件，經法院判決應
    執行有期徒刑10年10月，於民國107年1月15日因縮短刑期假
    釋出監，於109年9月8日假釋期滿未經撤銷，視爲有期徒刑
    執行完畢，詎仍不知悔改，明知槍砲主要組成零件，為槍砲
    彈藥刀械管制條例所規定之管制物品，非經中央主管機關許
    可，不得持有，竟基於持有槍砲主要組成零件之犯意，於不
    詳時間向年籍姓名不詳之藥頭，以新臺幣2萬元購得由槍砲
    組成零件之已貫通之金屬槍管所組裝之不具殺傷力之改造手
    槍1支後，即將之藏放於其桃園市○○區○○○街00號住所，後再
    改藏放於桃園市○○區○○○街000號前花盆內而非法持有之。嗣
    於110年2月19日凌晨1時10分許，爲警盤查袁國義時，經警
    策動後，袁國義即於同日凌晨1時20分許，在桃園市○○區○○○
    街000號前，自首主動交付上開改造手槍1支(含彈匣1個），
    始查獲上情。
二、案經桃園市政府警察局楊梅分局報告偵辦。
　　　　證據並所犯法條
一、證據: 
  ㈠被告袁國義於警詢、偵查中之自白。
  ㈡桃園市政府警察局楊梅分局搜索扣押筆錄暨扣押目錄清單。
  ㈢卷附刑案現場照片及蒐證光碟1片。
  ㈣桃園市政府警察局槍枝初步檢視報告表。
  ㈤內政部警政署刑事警察局鑑定書（110年5月24日刑鑑字第110
    0021347號）：證明扣案之改造手槍無殺傷力。
  ㈥內政部110年8月4日內授警字第1100872011號函：證明扣案改
    造手槍內所組裝已貫通之金屬槍管屬公告之槍砲主要組成零
    件。
二、所犯法條：
    核被告袁國義所為，係犯槍砲彈藥刀械管制條例第13條第4
    項未經許可持有槍砲主要組成零件罪嫌。又被告有如犯罪事
    實欄所載論罪科刑及執行情形，有刑案資料查註紀錄表1份
    附卷可稽，其於有期徒刑執行完畢後，5年以內故意再犯本
    件有期徒刑以上之罪，為累犯，請依司法院釋字第775號解
    釋意旨，審酌是否依刑法第47條第1項規定加重其刑。另扣
    案之物請依法宣告沒收。
三、至報告意旨另認：被告持有上開改造手槍之舉係涉犯槍砲彈
    藥刀械管制條例第8條第4項之罪嫌，然查：該改造手槍經送
    鑑結果認不具殺傷力，有內政部警政署刑事警察局鑑定書（
    110年5月24日刑鑑字第1100021347號）在卷可佐，已如前述
    ，自難以該罪相繩。惟此部分和前開論罪部分，屬想像競合
    裁判上一罪之關係，爰不另爲不起訴處分，附此敍明。
四、依刑事訴訟法第251條第1項提起公訴。
　　此　致
臺灣桃園地方法院
中　　華　　民　　國　 110　　年　　10 　 月　　24  　日
                          檢　察　官    蔡孟利
本件正本證明與原本無異　　　　　　　　　　　　　　　　　
中    華　  民  　國   110    年　  11    月     4    日
                          書  記  官    曾鈺惠       
所犯法條：
槍砲彈藥刀械管制條例第13條
未經許可，製造、販賣或運輸槍砲、彈藥之主要組成零件者，處
三年以上十年以下有期徒刑，併科新台幣七百萬元以下罰金。
未經許可，轉讓、出租或出借前項零件者，處一年以上七年以下
有期徒刑，併科新台幣五百萬元以下罰金。
意圖供自己或他人犯罪之用，而犯前二項之罪者，處五年以上有
期徒刑，併科新台幣一千萬元以下罰金。
未經許可，持有、寄藏或意圖販賣而陳列第一項所列零件者，處
六月以上五年以下有期徒刑，併科新台幣三百萬元以下罰金。
第一項至第三項之未遂犯罰之。